【裁判字號】    98,家聲,492
【裁判日期】    981112
【裁判案由】    裁定認可
【裁判全文】
臺灣臺中地方法院民事裁定             98年度家聲字第492號
聲  請  人  甲○○
相  對  人  乙  ○
                        路包裝.
上列當事人聲請裁定認可（大陸判決書）事件，本院裁定如下：
    主  文
中華人民共和國湖南省邵陽市清區人民法院（二００九）法
民初字第二七二號民事判決書（於民國○○○年○月○○○日生
效），應予認可。
聲請程序費用由相對人負擔。
    理  由
一、按在大陸地區作成之民事確定判決、民事仲裁判斷，不違背
    臺灣地區公共秩序或善良風俗者，得聲請法院裁定認可，臺
    灣地區與大陸地區人民關係條例第74條第1 項定有明文。是
    以，在大陸地區作成之民事確定裁判欲在臺灣地區發生裁判
    之效力者，依首開規定，即須聲請法院裁定認可。
二、聲請意旨略以：相對人為大陸地區人士，聲請人及相對人於
    民國97年7月4日（聲請狀誤載為95年11月10日）結婚，嗣於
    98年8月3日，經大陸地區湖南省邵陽市清區人民法院以（
    2009）法民初字第272號民事判決離婚確定，並已於98年8
    月28日生效。因上開大陸地區作成之民事判決，並未違反臺
    灣地區之公共秩序或善良風俗，為此聲請裁定認可上開民事
    判決等語，並提出該判決書、法律文書生效證明書、經財團
    法人海峽交流基金會認證之公證書、戶籍謄本等證物為憑。
三、聲請人主張相對人為大陸地區人士，兩造於97年7月4日結婚
    ，兩造之婚姻關係經大陸地區法院民事判決離婚確定，且已
    生效等事實，業據其提出與所述情節相符並經財團法人海峽
    交流基金會驗證之上開書證為證，依臺灣地區與大陸地區人
    民關係條例第7條、同條例施行細則第8條之規定，應推定該
    大陸地區作成之文書為真正，並堪認聲請人主張之前揭事實
    為真實。而觀諸聲請人所提之上開判決書記載：原告（按指
    相對人）與被告（按指聲請人）經人介紹相識不久便草率結
    婚；婚前缺乏感情基礎，婚後便因彼此性格不合及共同生活
    時間較短，未建立起正常的夫妻感情；現原告主張要求與被
    告離婚的請求，有與被告達成同意離婚的協議書等證據予以
    證明，其所為之請求符合有關法律規定，予以准許等語。本
    院參諸上開離婚判決所舉事由，符合我國民法第1052條第2
    項規定難以維持婚姻之重大事由，其認事用法，與我國法律
    有關規定相符，亦與臺灣地區公共秩序或善良風俗無違。從
    而，聲請人聲請裁定認可上開大陸地區作成之民事確定判決
    ，為有理由，應予准許。
四、依非訟事件法第21條第2項、民事訴訟法第95條、第78條，
    裁定如主文。
中    華    民    國    98    年    11    月    12    日
                  家事法庭    法  官  郭妙俐
以上正本係照原本作成
如對本裁定抗告，須於裁定送達後10日之不變期間內，向本院提
出抗告狀。
中    華    民    國    98    年    11    月    12    日
                              書記官  董美惠


司法院資訊處製作；財團法人民間司法改革基金會備份。
